【裁判字號】    94,訴,1657
【裁判日期】    950518
【裁判案由】    地價稅
【裁判全文】
臺北高等行政法院判決
                                     94年度訴字第01657號
                              .
原      告  雍聯股份有限公司
代  表  人  甲○○
訴訟代理人  戊○○
被      告  新竹市稅捐稽徵處
代  表  人  乙○○（處長）
訴訟代理人  丙○○
            丁○○
上列當事人間因地價稅事件，原告不服新竹市政府中華民國94年
4月8日94年訴字第19號訴願決定，提起行政訴訟。本院判決如下
：
    主  文
原告之訴駁回。
訴訟費用由原告負擔。
    事  實
一、事實概要：
    緣原告所有坐落新竹市○○段394、394-1、394-3、398-1等
    四筆地號土地面積共計39,406平方公尺（即3.9406公頃），
    投資開發「風城購物中心」，其中復中段 394-1地號土地係
    屬新竹市政府核定規劃使用之停車場用地，新竹市稅捐稽徵
    處核准其自88年度起按千分之十的特別稅率課徵地價稅，另
    復中段394-3地號及復中段398-1地號等二筆土地因屬都市計
    畫公園用地，除經該稽徵處核准其自88年度起按千分之十的
    特別稅率課徵地價稅外並於89年起准按土地稅減免規則之規
    定再減徵百分之五十，餘復中段 394地號土地仍按一般用地
    稅率核定課徵，總計93年度地價稅為14,298,305元。原告對
    復中段 394地號土地之核課額不服，申請復查結果，未獲變
    更，提起訴願遭決定駁回，遂提起本件行政訴訟。
二、兩造聲明：
    (一)原告聲明求為判決：1.訴願決定、原處分均撤銷；並請求
                          判命被告機關應作成就系爭 394地
                          號土地93年度地價稅按千分之十計
                          徵之行政處分。
                        2.訴訟費用由被告負擔。
    (二)被告聲明求為判決：1.駁回原告之訴。
                        2.訴訟費用由原告負擔。
三、兩造之爭點：被告機關就系爭復中段 394地號土地按一般用
    地稅率核定課徵93年度地價稅，是否適法？
    (一)原告主張之理由：
      1.茲原告所有之「風城購物中心」佔地達4．5656公頃（
        扣除捐地後之建築基地面積為3．9406公頃），投資金
        額155億元以上（含土地73億元），設有風城松屋百貨
        公司、佳世客大型超市等主力商店，每處營業面積在2
        萬平方公尺以上，一處室內主題樂園面積達1萬平方公
        尺以上，另設有華納威秀影城及2百家以上中小零售店
        ，經查符合87年9月16日行政院令核定發布之「重要投
        資事業屬於大型購物中心事業部分適用範圍標準」第2
        條第1項之規定（詳證1），並有經濟部87年9月24日經
        （八七）商字第87223768號函可稽（證2），認定「風
        城購物中心」為大型購物中心。
      2.按「經中央目的事業主管機關認定，結合購物、休閒、
        文化、娛樂、飲食、展示及資訊等設施於一體，並符合
        下列規定之大型購物中心: （一）申請開發土地面積達
        2公頃以上或樓地板面積在6萬6千平方公尺以上。 （二
        ）一處以上之主力商店，且其營業用樓地板面積達1萬5
        千平方公尺以上。（三）一百家以上之中小零售店。」
        係為促進民間參與公共建設法施行細則第17條第 2項明
        文定之。準此，依經濟部89年 1月14日經（八九）商字
        第88227171號函，原告所有之「風城購物中心」係經中
        央目的事業主管機關（即經濟部）認定，結合購物、休
        閒、文化、娛樂、飲食、展示及資訊等設施於一體，並
        符合促進民間參與公共建設法施行細則第17條第2項規
        定之大型購物中心。
      3.再者，依新竹市民間機構參與重大公共建設減免地價稅
        房屋稅及契稅自治條例第 4條規定「民間機構參與本法
        第 3條所獎勵之本市重大公共建設，興建期間用地之地
        價稅減免標準如下：一、交通建設、共同管道、環境污
        染防治設施、污水下水道、自來水設施、衛生醫療設施
        、文教設施、電業設施及公用氣體燃料設施之用地，全
        免。二、社會福利設施、觀光遊憩及森林遊樂重大設施
        、運動設施及重大商業設施之用地，按千分之十稅率計
        徵。」；查原告所有之「風城購物中心」符合87年 9月
        16日行政院令核定發布之重要投資事業屬於大型購物中
        心部分適用範圍標準第 2條第1項第2款之規定「經中央
        目的事業主管機關認定，結合購物、休閒、文化、娛樂
        、飲食、展示及資訊等設施於一體，並符合下列規定之
        大型購物中心：（一）申請開發土地面積達 2公頃以上
        或樓地板面積在6萬6千平方公尺以上。（二）一處以上
        之主力商店，且其營業用樓地板面積達一萬五千平方公
        尺以上。（三）一百家以上之中小零售店。」，為重大
        商業設施之大型購物中心，應依新竹市民間機構參與重
        大公共建設減免地價稅房屋稅及契稅自治條例第 4條規
        定，原告所有坐落新竹市○○段 394地號土地之93年度
        地價稅按千分之十計徵。
      4.然新竹市稅捐稽徵處認原告因未達促進民間參與公共建
        設法之重大公共建設範圍，亦即申請開發之土地面積未
        達5公頃（證3），故無法適用新竹市民間機構參與重大
        公共建設減免地價稅房屋稅及契稅自治條例第 4條規定
        不得享有地價稅按千分之十計徵之優惠。
      5.(1)促進民間參與公共建設法之重大公共建設範圍：面
        積：申請開發土地面積達 5公頃以上。投資總額：投
        資總額不含土地達新台幣40億元以上。店數： 120家
        以上之中小零售店。(2)風城購物中心：面積：申請開
        發土地面積達4．5656。投資總額：投資總額155億元
        以上（含土地73億元）。店數： 300家以上之中小零
        售店。
      6.惟原告認「重要投資事業屬於大型購物中心事業部分適
        用範圍標準」第 2條對於大型購物中心有以工商綜合區
        （無投資面積之限制）及非工商綜合區（有投資面積之
        限制）之區分，以作為綜合所得稅或營利事業所得稅減
        免之依據，但對於地價稅之減免卻以單一之標準，即須
        符合申請開發之土地面積達 5公頃以上，方得享有地價
        稅之減免優惠，而末考量原告之「風城購物中心」是否
        位於都市計畫區內或都市計畫區外？抑或原告「風城購
        物中心」之設立是否對於都市開發之促進、產業經濟發
        展之促進有所助益？等等來作為地價稅減免之考量，在
        在皆有爭議及不公平之處。
      7.末查，依促進民間參與公共建設法第55條第 1項規定：
        「本法施行前政府依法與民間機構所訂公共建設投資契
        約之權利義務，不受本法影響。投資契約未規定者，而
        本法之規定較有利於民間機構時，得適用本法之規定。
        」原告所有之「風城購物中心」前經原地主（大多數已
        成為雍聯股份有限公司）與新竹市政府於85年簽訂都市
        計畫工業區變更為商業區開發協議書（依協議書第 9條
        規定，原地主移轉土地後之承繼者負有遵守本協議書之
        義務），其中涉及投資開發而由地主承諾後並履行或由
        原告履行之協議條款有捐獻代金、負擔公共設施用地建
        設費、限期完成開發及負擔毗鄰土地之回饋義務等（詳
        證 4）；復經經濟部核准符合「重要投資事業屬於大型
        購物中心事業部分適用範圍標準」而適用「促進產業升
        級條例」在案，並按投資計畫於89年 3月動工興建，事
        實上已在履行與政府約定之投資契約行為，故原告認「
        風城購物中心」符合促進民間參與公共建設法第55條之
        規定。請判決如訴之聲明。
    (二)被告主張之理由：
      1.相關法令：
        (1)土地稅法第16條規定：「地價稅基本稅率為千分之十
          。土地所有權人之地價總額未超過土地所在地直轄市
          或縣（市）累進起點地價者，其地價稅按基本稅率徵
          收；超過累進起點地價者，依下列規定累進課徵：…
          」
        (2)促進民間參與公共建設法第3條第1項第11款及第 2項
          分別規定：「本法所稱『公共建設』，指下列供公眾
          使用或促進公共利益之建設：…一一重大工業、商業
          及科技設施。…」、「本法所稱『重大』公共建設，
          指性質重要且在一定規模以上之公共建設；其範圍，
          由主管機關會商內政部、財政部及中央目的事業主管
          機關定之。」
        (3)促進民間參與公共建設法第39條規定：「參與『重大
          』公共建設之民間機構在興建或營運期間，供其直接
          使用之不動產應課徵之地價稅、房屋稅及取得時應課
          徵之契稅，得予適當減免。前項減免之期限、範圍、
          標準及程序，由直轄市及縣（市）政府擬訂，提請各
          該議會通過後，報財政部備查。」
        (4)促進民間參與公共建設法施行細則第17條第 2款規定
          ：「本法第3條第1項第11款所稱重大商業設施，指下
          列各項設施：…二、經中央目的事業主管機關認定，
          結合購物、休閒、文化、娛樂、飲食、展示及資訊等
          設施於一體，並符合下列規定之大型購物中心：（一
          ）申請開發土地面積達2公頃以上或樓地板面積在66,
          000 平方公尺以上。（二）一處以上之主力商店，且
          其營業用樓地板面積達15,000平方公尺以上。（三）
          100 家以上之中小零售店。」
        (5)行政院公共工程委員會91年 6月26日修正『促進民間
          參與公共建設法之重大公共建設範圍』規定：公共建
          設類別：「重大商業設施」，定義：「重大商業設施
          ，指下列各項設施：…二、經中央目的事業主管機關
          認定，結合購物、休閒、文化、娛樂、飲食、展示及
          資訊等設施於一體，並符合下列規定之大型購物中心
          ：（一）申請開發土地面積達 2公頃以上或樓地板面
          積在66,000平方公尺以上。（二） 1處以上之主力商
          店，且其營業用樓地板面積達15,000平方公尺以上。
          （三）100 家以上之中小零售店。」，『重大公共建
          設』範圍：「一、符合下列規定之大型購物中心：（
          一）申請開發土地面積達 5公頃以上。（二）投資總
          額不含土地達新台幣400,000,000元以上。（三）120
          家以上之中小零售店。」
        (6)新竹市民間機構參與重大公共建設減免地價稅房屋稅
          及契稅自治條例第4條第2款規定：「民間機構參與本
          法第 3條所獎勵之本市『重大』公共建設，興建期間
          用地之地價稅減免標準如下：二、社會福利設施、觀
          光遊憩及森林遊樂重大設施、運動設施及重大商業設
          施之用地，按10/1000稅率計徵。」
        (7)重要投資事業屬於大型購物中心事業部分適用範圍標
          準第1條規定：「本標準依促進產業升級條例第8條第
          3項規定訂定之。」
        (8)重要投資事業屬於大型購物中心事業部分適用範圍標
          準第 2條第1項第2款規定：「重要投資事業之適用範
          圍，其屬大型購物中心事業者，應分別符合下列各要
          件：二、非屬工商綜合區內之公司者，其投資計畫除
          應符合前款第2目至第4目之規定外，並應符合下列各
          要件：（一）為結合購物、休閒、文化、娛樂、飲食
          、展示、資訊等設施於一體之大型購物中心。（二）
          申請開發土地面積在 2公頃以上或樓地板面積66,000
          平方公尺以上。（三）小客車停車位留設數不得低於
          500輛，其樓地板面積超過 66,000平方公尺以上者，
          每增加120平方公尺樓地板面積須增設1停車位。（四
          ）經由經濟部認定者。」
        (9)促進產業升級條例第 8條第1項及第3項分別規定：「
          為鼓勵對經濟發展具重大效益、風險性高且亟需扶植
          之新興重要策略性產業之創立或擴充，營利事業或個
          人原始認股或應募屬該新興重要策略性產業之公司發
          行之記名股票，持有時間達 3年以上者，得依下列規
          定抵減其當年度應納之營利事業所得稅額或綜合所得
          稅額；當年度不足抵減時，得在以後 4年度內抵減之
          ……」、「第 1項新興重要策略性產業之適用範圍、
          核定機關、申請期限、申請程序及其他相關事項，由
          行政院召集相關產業界、政府機關、學術界及研究機
          構代表定之，並每2年檢討1次，做必要調整及修正。
          」（詳原卷第51-116頁）
      2.經查原告投資開發之「風城購物中心」，所占面積計有
        復中段394（合併前為394、398、399、400、401-1、40
        2-1、402-3、404-2）、394-1、394-3、398-1等 4筆地
        號土地，該4筆地號土地面積共計39,406平方公尺即3.9
        406公頃（1公頃＝10,000㎡） 。依經濟部89年1月14日
        經（89）商字第88227171號函所載原告投資興建雍聯風
        城購物中心『預估購置全新機器設備總價新台幣15億7,
        300萬元、新建營業用主體建築工程總價新台幣37億7,7
        00百萬元、新建停車場工程總價8億4,900萬元，合計總
        投資金額新台幣62億元』，其投資總金額不含土地為62
        億元；又依其使用執照及提供之報紙剪報所載（詳原卷
        第12至24頁及50頁），其投資開發之「風城購物中心」
        計有5大核心主力商店及200家以上之中小零售店，興建
        各層面積計275,342‧58平方公尺，營業面積5.6萬坪（
        即 185,124‧24平方公尺，1坪＝3.30579㎡），依前揭
        促進民間參與公共建設法第3條第1項第11款及同法施行
        細則第17條第2款規定，其申請開發土地面積已達2公頃
        以上或樓地板面積在66,000平方公尺以上並符合1處以
        上之主力商店，其營業用樓地板面積達15,000平方公尺
        以上及100家以上之中小零售店，屬「公共建設」項目
        下「重大商業設施」中之大型購物中心。
      3.至於促進民間參與公共建設法第3條第2項所稱「『重大
        』公共建設」指性質重要且在「一定規模」以上之「公
        共建設」，其範圍，由主管機關會商內政部、財政部及
        中央目的事業主管機關定之。又依行政院公共工程委員
        會91年 6月26日修正『促進民間參與公共建設法之重大
        公共建設範圍』中所載「重大商業設施」中之「『重大
        』公共建設」範圍：「一、符合下列規定之大型購物中
        心：（一）申請開發土地面積達 5公頃以上。（二）投
        資總額不含土地達新台幣40億元以上。（三） 120家以
        上之中小零售店。」，而本案原告投資開發之『風城購
        物中心』所投資金額（不含土地）及進駐店面數量 2項
        雖符合上述規定，惟系爭 4筆土地開發面積為3.9406公
        頃，尚未達 5公頃以上，故不符合「重大商業設施」中
        之「『重大』公共建設」的大型購物中心範圍，僅符合
        「公共建設」項目下「重大商業設施」之大型購物中心
        之規定。
      4.又依促進民間參與公共建設法第39條規定：『參與「（
        重大）公共建設」之民間機構在興建或營運期間，供其
        直接使用之不動產應課徵之地價稅、…，得予適當減免
        。』及新竹市民間機構參與『重大』公共建設減免地價
        稅房屋稅及契稅自治條例第4條第2款規定：『民間機構
        參與本法第 3條所獎勵之重大公共建設，興建期間用地
        之地價稅減免標準如下：二、社會福利設施、觀光遊憩
        及森林遊樂重大設施、運動設施及重大商業設施之用地
        ，按 10/1000稅率計徵。』，依上述條文規定，僅有符
        合「『重大』公共建設」之『重大商業設施』用地，其
        土地始有地價稅 10/1000稅率之適用，而原告投資開發
        『風城購物中心』僅符合「公共建設」之範圍，尚不符
        合「『重大』公共建設」之範圍，故系爭復中段 394（
        合併前為 394、398、399、400、401-1、402-1、402-3
        、404-2）地號土地尚無地價稅10/1000稅率之適用（註
        ：復中段394-1、394-3、398-1等3筆地號土地已給予優
        惠減免，已如前述），則原告主張系爭復中段 394地號
        土地應按 10/1000稅率課徵地價稅乙節，應為誤解，被
        告機關按一般用地稅率核定系爭 394地號土地93年度地
        價稅，應無不合，特予敘明。
      5.另原告主張其投資開發之「風城購物中心」經經濟部核
        准，係屬「重要投資事業屬於大型購物中心事業部分適
        用範圍標準」第 2條第1項第2款規定，認定為大型購物
        中心乙節，經查原告係符合「重要投資事業屬於大型購
        物中心事業部分適用範圍標準」第 2條第1項第2款規定
        ，於非屬工商綜合區內投資計畫之大型購物中心，屬重
        要投資事業；查該適用標準第 1條即明文規定：「本標
        準依促進產業升級條例第8條第3項規定訂定之」，又查
        促進產業升級條例第8條第3項係規定：「新興重要策略
        性產業之適用範圍、核定機關、申請期限、申請程序及
        其他相關事項，由行政院召集相關產業界、政府機關、
        學術界及研究機構代表定之，並每 2年檢討一次，做必
        要調整及修正。」，而同條例第8條第1項係規定：「符
        合規定之營利事業或個人原始認股或應募屬該新興重要
        策略性產業之公司發行之記名股票，持有時間達 3年以
        上者，得依下列規定抵減其當年度應納之營利事業所得
        稅額或綜合所得稅額；當年度不足抵減時，得在以後 4
        年度內抵減之」，故原告投資開發之「風城購物中心」
        為「重要投資事業屬於大型購物中心事業部分適用範圍
        標準」，依該標準所載僅有抵減營利事業所得稅額或綜
        合所得稅額之規定，而無地價稅減免之優惠規定。另同
        樣案情之91、92年地價稅事件，亦經鈞院分別以92年訴
        字第3272號及93年訴字第2835號判決駁回原告之訴而告
        確定在案（詳原卷第184至185頁）。
      6.綜上查核，原告投資開發之『風城購物中心』僅符合「
        公共建設」項目下「重大商業設施」之大型購物中心之
        規定，尚不符合「重大商業設施」中之「『重大』公共
        建設」的大型購物中心範圍，故無地價稅按 10/1000稅
        率計徵之適用，被告機關對於復中段394（合併前為394
        、398、399、400、401-1、402-1、402-3、404-2 ）地
        號土地仍按一般用地稅率核定，而核定課徵其93年度地
        價稅為14,298,305元，並無違誤。
      7.據上論結，本件提起行政訴訟實無理由，請將原告之訴
        駁回，以維稅政。
    理  由
一、按土地稅法第16條規定：「地價稅基本稅率為千分之十。土
    地所有權人之地價總額未超過土地所在地直轄市或縣（市）
    累進起點地價者，其地價稅按基本稅率徵收；超過累進起點
    地價者，依下列規定累進課徵：…」又促進民間參與公共建
    設法第3條第1項第11款及第2項分別規定：「本法所稱『公
    共建設』，指下列供公眾使用或促進公共利益之建設：…一
    一重大工業、商業及科技設施。…」、「本法所稱『重大』
    公共建設，指性質重要且在一定規模以上之公共建設；其範
    圍，由主管機關會商內政部、財政部及中央目的事業主管機
    關定之。」同法第39條規定：「參與『重大』公共建設之民
    間機構在興建或營運期間，供其直接使用之不動產應課徵之
    地價稅、房屋稅及取得時應課徵之契稅，得予適當減免。前
    項減免之期限、範圍、標準及程序，由直轄市及縣（市）政
    府擬訂，提請各該議會通過後，報財政部備查。」促進民間
    參與公共建設法施行細則第17條第2款規定：「本法第3條第
    1項第11款所稱重大商業設施，指下列各項設施：…二、經
    中央目的事業主管機關認定，結合購物、休閒、文化、娛樂
    、飲食、展示及資訊等設施於一體，並符合下列規定之大型
    購物中心：（一）申請開發土地面積達2公頃以上或樓地板
    面積在66, 000平方公尺以上。（二）一處以上之主力商店
    ，且其營業用樓地板面積達15,000平方公尺以上。（三）
    100家以上之中小零售店。」又行政院公共工程委員會91年6
    月26日修正『促進民間參與公共建設法之重大公共建設範圍
    』規定：公共建設類別：「重大商業設施」，定義：「重大
    商業設施，指下列各項設施：…二、經中央目的事業主管機
    關認定，結合購物、休閒、文化、娛樂、飲食、展示及資訊
    等設施於一體，並符合下列規定之大型購物中心：（一）申
    請開發土地面積達2公頃以上或樓地板面積在66,000平方公
    尺以上。（二）1處以上之主力商店，且其營業用樓地板面
    積達15,000平方公尺以上。（三）100家以上之中小零售店
    。」，『重大公共建設』範圍：「一、符合下列規定之大型
    購物中心：（一）申請開發土地面積達5公頃以上。（二）
    投資總額不含土地達新台幣400,000,000元以上。（三）120
    家以上之中小零售店。」又新竹市民間機構參與重大公共建
    設減免地價稅房屋稅及契稅自治條例第4條第2款規定：「民
    間機構參與本法第3條所獎勵之本市『重大』公共建設，興
    建期間用地之地價稅減免標準如下：二、社會福利設施、觀
    光遊憩及森林遊樂重大設施、運動設施及重大商業設施之用
    地，按10/1000稅率計徵。」
二、本件原告所有坐落新竹市○○段394、394-1、394-3、398-1
    等四筆地號土地面積共計39,406平方公尺（即3.9406公頃）
    ，投資開發「風城購物中心」，其中復中段394-1地號土地
    係屬新竹市政府核定規劃使用之停車場用地，新竹市稅捐稽
    徵處核准其自88年度起按千分之十的特別稅率課徵地價稅，
    另復中段394-3地號及復中段398-1地號等二筆土地因屬都市
    計畫公園用地，除經該稽徵處核准其自88年度起按千分之十
    的特別稅率課徵地價稅外並於89年起准按土地稅減免規則之
    規定再減徵百分之五十，餘復中段394地號土地仍按一般用
    地稅率核定課徵，總計93年度地價稅為14,298,305元。原告
    對復中段394地號土地之核課額不服，申請復查結果，未獲
    變更，提起訴願遭決定駁回，循序起訴意旨略以：原告所有
    之「風城購物中心」佔地達4．5656公頃（扣除捐地後之建
    築基地面積為3．9406公頃），投資金額155 億元以上（含
    土地73億元），符合87年9月16日行政院令核定發布之「重
    要投資事業屬於大型購物中心事業部分適用範圍標準」第2
    條第1項之規定，經濟部認定「風城購物中心」為大型購物
    中心；應依新竹市民間機構參與重大公共建設減免地價稅房
    屋稅及契稅自治條例第4條規定，原告所有坐落新竹市○○
    段394地號土地之93年度地價稅應按千分之十計徵；又「重
    要投資事業屬於大型購物中心事業部分適用範圍標準」第2
    條對於地價稅之減免竟以單一之標準，即須符合申請開發之
    土地面積達5公頃以上，方得享有地價稅之減免優惠，而末
    考量原告之「風城購物中心」是否位於都市計畫區內或都市
    計畫區外；抑其設立是否對於都市開發之促進、產業經濟發
    展之促進有所助益等，實有不公之處；又該「風城購物中心
    」前經原地主與新竹市政府於85 年簽訂都市計畫工業區變
    更為商業區開發協議書，其中涉及投資開發而由地主承諾後
    並履行或由原告履行之協議條款有捐獻代金、負擔公共設施
    用地建設費、限期完成開發及負擔毗鄰土地之回饋義務等；
    復經經濟部核准符合「重要投資事業屬於大型購物中心事業
    部分適用範圍標準」而適用「促進產業升級條例」在案，並
    按投資計畫於89年3月動工興建，事實上已在履行與政府約
    定之投資契約行為，故「風城購物中心」應符合促進民間參
    與公共建設法第55條之規定云云。
三、查原告投資開發之「風城購物中心」，所占面積計有復中段
    394（合併前為394、398、399、400、401-1、40 2-1、402-
    3、404-2）、394-1、394-3、398-1等4筆地號土地，該4筆
    地號土地面積共計39,406平方公尺即3.9 406公頃；依經濟
    部89年1月14日經（89）商字第88227171號函所載原告投資
    興建雍聯風城購物中心『預估購置全新機器設備總價新台幣
    15億7,300萬元、新建營業用主體建築工程總價新台幣37億
    7,7 00百萬元、新建停車場工程總價8億4,900萬元，合計總
    投資金額新台幣62億元』，其投資總金額不含土地為62億元
    ；又其投資開發之「風城購物中心」計有5大核心主力商店
    及200家以上之中小零售店，興建各層面積計275,342‧58平
    方公尺，營業面積5.6萬坪（即185,124‧24平方公尺，1坪
    ＝3.30579㎡），有經濟部89年1月14日經（89）商字第8822
    7171號函、使用執照、地籍圖謄本、風城購物中心配置圖示
    、剪報資料等附原處分卷可稽；依前揭促進民間參與公共建
    設法第3條第1項第11款及同法施行細則第17條第2款規定，
    其申請開發土地面積已達2公頃以上或樓地板面積在66,000
    平方公尺以上並符合1處以上之主力商店，其營業用樓地板
    面積達15,000平方公尺以上及100家以上之中小零售店，屬
    「公共建設」項目下「重大商業設施」中之大型購物中心。
四、依促進民間參與公共建設法第3條第2項所稱「『重大』公共
    建設」指性質重要且在「一定規模」以上之「公共建設」，
    其範圍，由主管機關會商內政部、財政部及中央目的事業主
    管機關定之。又依行政院公共工程委員會91年6月26日修正
    『促進民間參與公共建設法之重大公共建設範圍』中所載「
    重大商業設施」中之「『重大』公共建設」範圍：「一、符
    合下列規定之大型購物中心：（一）申請開發土地面積達5
    公頃以上。（二）投資總額不含土地達新台幣40億元以上。
    （三）120家以上之中小零售店。」；而本件原告投資開發
    之『風城購物中心』所投資金額（不含土地）及進駐店面數
    量2項雖符合上述規定，惟系爭4筆土地開發面積為3.9406公
    頃，尚未達5公頃以上，故不符合「重大商業設施」中之「
    『重大』公共建設」的大型購物中心範圍，僅符合「公共建
    設」項目下「重大商業設施」之大型購物中心之規定。是被
    告機關按一般用地稅率核定系爭394地號土地93年度地價稅
    ，洵屬有據。
五、原告雖以前情據為爭執，惟查：
（一）依促進民間參與公共建設法第39條規定：『參與「（重大
      ）公共建設」之民間機構在興建或營運期間，供其直接使
      用之不動產應課徵之地價稅、…，得予適當減免。』及新
      竹市民間機構參與『重大』公共建設減免地價稅房屋稅及
      契稅自治條例第4條第2款規定：『民間機構參與本法第3
      條所獎勵之重大公共建設，興建期間用地之地價稅減免標
      準如下：二、社會福利設施、觀光遊憩及森林遊樂重大設
      施、運動設施及重大商業設施之用地，按10/1000稅率計
      徵。』，依上述條文規定，僅有符合「『重大』公共建設
      」之『重大商業設施』用地，其土地始有地價稅10/1000
      稅率之適用，而原告投資開發『風城購物中心』僅符合「
      公共建設」之範圍，尚不符合「『重大』公共建設」之範
      圍，故系爭復中段394地號土地尚無地價稅10/1 000稅率
      之適用，則原告主張系爭復中段394地號土地應按10/1000
      稅率課徵地價稅云云，尚非可採。
（二）又原告投資開發之「風城購物中心」固符合「重要投資事
      業屬於大型購物中心事業部分適用範圍標準」第2條第1項
      第2款規定，於非屬工商綜合區內投資計畫之大型購物中
      心，屬重要投資事業；但查該適用標準第1條即明文規定
      ：「本標準依促進產業升級條例第8條第3項規定訂定之」
      ，又查促進產業升級條例第8條第3項係規定：「新興重要
      策略性產業之適用範圍、核定機關、申請期限、申請程序
      及其他相關事項，由行政院召集相關產業界、政府機關、
      學術界及研究機構代表定之，並每2年檢討一次，做必要
      調整及修正。」，而同條例第8條第1項係規定：「符合規
      定之營利事業或個人原始認股或應募屬該新興重要策略性
      產業之公司發行之記名股票，持有時間達3年以上者，得
      依下列規定抵減其當年度應納之營利事業所得稅額或綜合
      所得稅額；當年度不足抵減時，得在以後4年度內抵減之
      」，故原告投資開發之「風城購物中心」為「重要投資事
      業屬於大型購物中心事業部分適用範圍標準」，依該標準
      所載僅有抵減營利事業所得稅額或綜合所得稅額之規定，
      惟並無地價稅減免之優惠規定。
六、綜上所述，原告起訴論旨，並非可採。被告機關認定原告投
    資開發之『風城購物中心』僅符合「公共建設」項目下「重
    大商業設施」之大型購物中心之規定，尚不符合「重大商業
    設施」中之「『重大』公共建設」的大型購物中心範圍，無
    地價稅按10/1000稅率計徵之適用，對於系爭復中段394 地
    號土地仍按一般用地稅率核定課徵其93年度地價稅並無違誤
    ，復查及訴願決定，遞予維持，亦無不合，原告訴請撤銷，
    為無理由，應予駁回。
據上論結，本件原告之訴為無理由，爰依行政訴訟法第98條第3
項前段，判決如主文。
中    華    民    國    95    年    5    月    18    日
                  第六庭審判長法  官   黃清光
                              法  官   曹瑞卿
                              法  官   許瑞助
上為正本係照原本作成。
如不服本判決，應於送達後20日內，向本院提出上訴狀並表明上
訴理由，如於本判決宣示後送達前提起上訴者，應於判決送達後
20日內補提上訴理由書（須按他造人數附繕本）。
中    華    民    國    95    年    5    月    18    日
                              書記官   吳芳靜


司法院資訊處製作；財團法人民間司法改革基金會備份。
